# 非流动金融资产需要按照新一轮融资估值调整公允价值吗

提问人：wx_5e3d631712a0 时间：2021-11-19 18:24:47
求教陈版主：去年上市公司做了一个三无投资，按照当时的投资成本计入了其他非流动金融资产，本年被投资企业又新融资一轮引进新的投资者，请问被审计单位做为上一轮的投资者需要调整账面价值吗？

回答人：chenyiwei
其他非流动金融资产属于以公允价值计量且其变动计入损益的金融资产，因此应在资产负债表日根据最新的公允价值（最新引入外部非关联财务投资人的入股价格是参考因素之一）调整其账面价值并确认公允价值变动损益。